最高法院刑事判決                              八十六年度台上字第五一七六號
    上訴人  甲○○
右上訴人因違反麻醉藥品管理條例案件，不服台灣高等法院中華民國八十六年五月二
十九日第二審更審判決（八十六年度上更(一)字第一六三號，起訴案號：台灣台北地方
法院檢察署八十四年度偵字第二二二四八號），提起上訴，本院判決如左：
    主  文
上訴駁回。
    理  由
按刑事訴訟法第三百七十七條規定，上訴於第三審法院，非以判決違背法令為理由，
不得為之。是提起第三審上訴，應以原判決違背法令為理由，係屬法定要件。如果上
訴理由狀並未依據卷內訴訟資料，具體指摘原判決不適用何種法則或如何適用不當，
或所指摘原判決違法情事，顯與法律規定得為第三審上訴理由之違法情形，不相適合
時，均應認其上訴為違背法律上之程式，予以駁回。本件上訴人甲○○上訴意旨略謂
：本件安非他命屬同案被告陳國中（原判決論處罪刑後，未再提起上訴，已告確定）
所有，民國八十四年十月五日案發當晚，警方人員先以電話誘導方式，向陳國中表示
欲購買安非他命，斯時上訴人正在陳國中家中欲搭乘陳國中機車返家，陳國中乃將五
包安非他命交上訴人持有，至台北市○○街圓環為警查獲，是意圖販賣之主觀意識自
始僅存在於陳國中，上訴人無此犯意，上訴人僅係以助陳國中之意思而有本件犯行
，應屬從犯無疑，原判決以共同正犯論處，有適用法則不當之違法云云。惟查本院為
法律審，應以第二審判決所確認之事實為基礎，據以審判原審判決是否違背法令，為
刑事訴訟法第三百九十四條第一項前段所明定。原判決於事實欄已記載上訴人於案發
時地，欲搭乘陳國中之機車時，明知陳國中欲將其所有原已販入供販賣之安非他命五
包至撫遠街圓環附近出售，竟與陳國中基於非法販賣安非他命之犯意聯絡，由陳國
中將該五包安非他命交上訴人非法持有，二人至撫遠街圓環旁，等候欲售，尚未
手出售，即為警查獲等情，理由欄內除詳述其所憑之證據及認定之理由，復說明上訴
人明知陳國中係為販賣而將安非他命交其持有，且與陳國中共同前往欲售，雖無販賣
行為，仍係意圖販賣而與陳國中非法持有安非他命，二人間就意圖販賣而非法持有行
為，有犯意聯絡及行為分擔，均為共同正犯。因將第一審判決關於上訴人部分撤銷，
改判論處上訴人共同意圖販賣而非法持有化學合成麻醉藥品罪刑，則原判決關於共同
正犯法律之適用，從形式上審查，並無適用法則不當之違法情事。上訴意旨，並未依
據原判決及卷證資料，具體表明原判決如何違背法令，徒為事實上之爭辯而顯然誤解
法令，遽指原判決適用法則不當，自非適法之第三審上訴理由，應認其上訴為違背法
律上之程式，予以駁回。
據上論結，應依刑事訴訟法第三百九十五條前段，判決如主文。
中      華      民      國    八十六    年      八      月    二十八    日
                              最高法院刑事第二庭
                                  審判長法官  施  文  仁
                                        法官  陳  炳  煌
                                        法官  張  淳  淙
                                        法官  洪  文  章
                                        法官  林  錦  芳
      右正本證明與原本無異
                                              書  記  官
中      華      民      國    八十六    年      九      月      三      日
